Dictionaries/DEUTSCH/DEUTSCH.AFF
flag *A:        # for adjectives:
    E                   >       R               # Wie a"lteste  > a"ltester
    E                   >       N               #
    E                   >       M               #
    E                   >       S               #
    [^ELRsS]            >       E               # Wie formbar   > formbare
    [^ELRsS]            >       ER              #     formbar   > formbarer
    [^ELRsS]            >       EN              #     formbar   > formbaren
    [^ELRsS]            >       EM              #     formbar   > formbarem
    [^ELRsS]            >       ES              #     formbar   > formbares
    [^E] [RL]           >       E               #     schnell   > schnelle
    [^E] [RL]           >       ER              #     schal     > schale
    [^E] [RL]           >       EN
    [^E] [RL]           >       EM
    [^E] [RL]           >       ES
    [^U] E R            >       E               # Wie schwer    > schwere
    [^U] E R            >       ER
    [^U] E R            >       EN
    [^U] E R            >       EM
    [^U] E R            >       ES

    U E R               >       -ER,RE          # Wie teuer     > teure
    U E R               >       -ER,RER         #     sauer     > saurer
    U E R               >       -ER,REN
    U E R               >       -ER,REM
    U E R               >       -ER,RES
    [EIL] E L           >       E               # Wie parallel  > parallele
    [EIL] E L           >       ER              #     viel      > viele
    [EIL] E L           >       EN              #     scheel    > scheele
    [EIL] E L           >       EM
    [EIL] E L           >       ES
    [^EIL] E L          >       -EL,LE          # Wie eitel     > eitle
    [^EIL] E L          >       -EL,LER         #     simpel    > simple
    [^EIL] E L          >       -EL,LEN
    [^EIL] E L          >       -EL,LEM
    [^EIL] E L          >       -El,LES

    [AE] sS             >       -sS,SSE         # Wie blasS     > blasse
    [AE] sS             >       -sS,SSER        #     kesS      > kesser
    [AE] sS             >       -sS,SSEN
    [AE] sS             >       -sS,SSEM
    [AE] sS             >       -sS,SSES

    [^IAE] sS           >       E               # Wie gema"sS   > gema"sSe
    [^IAE] sS           >       ER
    [^IAE] sS           >       EN
    [^IAE] sS           >       EM
    [^IAE] sS           >       ES

    E I sS              >       E               # Wie weisS     > weisSe
    E I sS              >       ER              #     heisS     > heisSer
    E I sS              >       EN
    E I sS              >       EM
    E I sS              >       ES

    [^E] I sS           >       -sS,SSE         # Wie gewisS    > gewisse
    [^E] I sS           >       -sS,SSER
    [^E] I sS           >       -sS,SSEN
    [^E] I sS           >       -sS,SSEM
    [^E] I sS           >       -sS,SSES

flag *C:                # for comparative forms of adjectives:
    [^LRsS]             >       ERE             # Wie neu       > neuere
    [^LRsS]             >       ERER            #
    [^LRsS]             >       EREN            #
    [^LRsS]             >       EREM            #
    [^LRsS]             >       ERES            #

    [^E] [LR]           >       ERE             # Wie schmal    > schmale
    [^E] [LR]           >       ERER            #
    [^E] [LR]           >       EREN            #
    [^E] [LR]           >       EREM            #
    [^E] [LR]           >       ERES            #

    E L                 >       -EL,LERE        # Wie eitel     > eitlere
    E L                 >       -EL,LERER       #
    E L                 >       -EL,LEREN       #
    E L                 >       -EL,LEREM       #
    E L                 >       -EL,LERES       #

    U E R               >       -ER,RERE        # Wie teuer     > teurere
    U E R               >       -ER,RERER       #
    U E R               >       -ER,REREN       #
    U E R               >       -ER,REREM       #
    U E R               >       -ER,RERES       #

    [^U] E R            >       ERE             # Wie schwer    > schwerere
    [^U] E R            >       ERER            #
    [^U] E R            >       EREN            #
    [^U] E R            >       EREM            #
    [^U] E R            >       ERES            #

    [AE] sS             >       -sS,SSERE       # Wie blasS     > blassere
    [AE] sS             >       -sS,SSERER      # Wie kesS      > kesserer
    [AE] sS             >       -sS,SSEREN
    [AE] sS             >       -sS,SSEREM
    [AE] sS             >       -sS,SSERES

    [^AEI] sS           >       ERE             # Wie gema"sS   > gema"sSere
    [^AEI] sS           >       ERER
    [^AEI] sS           >       EREN
    [^AEI] sS           >       EREM
    [^AEI] sS           >       ERES

    E I sS              >       ERE             # Wie weisS     > weisSere
    E I sS              >       ERER            #     heisS     > heisSerer
    E I sS              >       EREN
    E I sS              >       EREM
    E I sS              >       ERES

    [^E] I sS           >       -sS,SSERE       # Wie gewisS    > gewissere
    [^E] I sS           >       -sS,SSERER
    [^E] I sS           >       -sS,SSEREN
    [^E] I sS           >       -sS,SSEREM
    [^E] I sS           >       -sS,SSERES

    [STXZ]              >       ESTE            # Wie neu       > neueste
    [STXZ]              >       ESTER           #     matt      > mattester
    [STXZ]              >       ESTEN           #     mies      > miesesten
    [STXZ]              >       ESTEM           #     lax       > laxestem
    [STXZ]              >       ESTES           #     spitz     > spitzestes

    [^sSSTXZ]           >       STE             #     teuer     > teuerste
    [^sSSTXZ]           >       STER            #     dick      > dickster
    [^sSSTXZ]           >       STEN            #     lahm      > lahmsten
    [^sSSTXZ]           >       STEM            #     teuer     > teuerstem
    [^sSSTXZ]           >       STES            #     teuer     > teuerstes

    [AE] sS             >       -sS,SSESTE      # Wie blasS     > blasseste
    [AE] sS             >       -sS,SSESTER     #     kesS      > kesseste
    [AE] sS             >       -sS,SSESTEN
    [AE] sS             >       -sS,SSESTEM
    [AE] sS             >       -sS,SSESTES

    [^AEI] sS           >       ESTE            # Wie gema"sS   > gema"sSeste
    [^AEI] sS           >       ESTER
    [^AEI] sS           >       ESTEN
    [^AEI] sS           >       ESTEM
    [^AEI] sS           >       ESTES

    E I sS              >       ESTE            # Wie weisS     > weisSeste
    E I sS              >       ESTER           #     heisS     > heisSester
    E I sS              >       ESTEN
    E I sS              >       ESTEM
    E I sS              >       ESTES

    [^E] I sS           >       -sS,SSESTE      # Wie gewisS    > gewisseste
    [^E] I sS           >       -sS,SSESTER
    [^E] I sS           >       -sS,SSESTEN
    [^E] I sS           >       -sS,SSESTEM
    [^E] I sS           >       -sS,SSESTES


# a few 'catch all' plural forms:
# All plurals seem to boil down to one of 'N', 'E', 'P' or 'Q'
# (or are 'irregular')

flag E:
    .                   >       E               # Wie Wind      > Winde

flag N:
    .                   >       N               # Wie Lampe     > Lampen
                                                # Auch: Ha"user > Ha"usern (Dativ)
flag P:
    .                   >       EN              # Wie Tat       > Taten

flag R:
    .                   >       ER              # Wie Licht     > Lichter
    .                   >       ERN             #     Licht     > Lichtern

# Genitiv (and a few plurals like Auto > Autos):
flag S:
    [^sSS]              >       S               # Wie Wolfgang   > Wolfgangs
    S                   >       -S,SSES         #     Geheimnis  > Geheimnisses
    sS                  >       -sS,SSES        #     KompromisS > Kompromisses

flag Q:
    S                   >       -S,SSE          # Wie Geheimnis  > Geheimnisse
    S                   >       -S,SSEN         #     Geheimnis  > Geheimnissen
    sS                  >       -sS,SSE         #     KompromisS > Kompromisse
    sS                  >       -sS,SSEN        #     KompromisS > Kompromissen

# Genitiv seperate -s and -es, many words may take them both! (Muts, Mutes)
flag T:
    .                   >       ES              # Wie Platz     > Platzes
                                                #     Reis      > Reises
# verbs:

flag J:         # -ung (verb -> noun)
# capitalization problem revisited!
   E L N                >       -ELN,LUNG       # Wie handeln   > Handlung
   E R N                >       -N,UNG          #     wandern   > Wanderung
   E N                  >       -EN,UNG         #     reiben    > Reibung
   E L N                >       -ELN,LUNGEN     #     handeln   > Handlungen
   E R N                >       -N,UNGEN        #     wandern   > Wanderungen
   E N                  >       -EN,UNGEN       #     reiben    > Reibungen
   [^N]                 >       UNG             #     Bild      > Bildung
   [^N]                 >       UNGEN           #     Abbild    > Abbildung

flag B:         # -bar  (verb -> adj.):
    E [LR] N            >       -N,BAR          # Wie wundern   > wunderbar
    E [LR] N            >       -N,BARE
    E [LR] N            >       -N,BAREN
    E [LR] N            >       -N,BARER
    E [LR] N            >       -N,BARES
    E [LR] N            >       -N,BAREM
    [^SS] E N           >       -EN,BAR         #     halten    > haltbar
    [^SS] E N           >       -EN,BARE
    [^SS] E N           >       -EN,BAREN
    [^SS] E N           >       -EN,BARER
    [^SS] E N           >       -EN,BARES
    [^SS] E N           >       -EN,BAREM
    SS E N              >       -SSEN,sSBAR     #     messen    > mesSbar
    SS E N              >       -SSEN,sSBARE
    SS E N              >       -SSEN,sSBAREN
    SS E N              >       -SSEN,sSBARER
    SS E N              >       -SSEN,sSBARES
    SS E N              >       -SSEN,sSBAREM

flag *D:        # -d..  (verb -> Partizip Pra"s.):
    N                   >       D               # Wie schlafen  > schlafend
    N                   >       DE              #     schlafen  > schlafende
    N                   >       DEN             #     schlafen  > schlafenden
    N                   >       DER             #     schlafen  > schlafender
    N                   >       DES             #     schlafen  > schlafendes
    N                   >       DEM             #     schlafen  > schlafendem

flag *W:
# Du-form imperative endings
    [^IMNSS] E N        >       -EN,-           # Wie reimen    > reim
    E I E N             >       -EN,-           #     schreien  > schrei
                                                # aber nicht: knien > kni
    [^BGHT] [MN] E N    >       -EN,-           #     rennen    > renn
    [^C] H N E N        >       -EN,-           #     dehnen    > dehn
    SS E N              >       -SSEN,sS        #     lassen    > lasS

    E L N               >       -N,-            #     la"cheln  > la"chel
    E R N               >       -N,-            #     na"hern   > na"her
                                                # otherwise: ich-ending below
# Du-form imperative endings from du- or er/sie/es-form:
    S T                 >       -ST,-           # Wie trittst   > tritt
    [^S] T              >       -T,-            #     nimmt     > nimm
